---
title: "OLR"
author: '610811101 陳學蒲'
date: "2020/10/10"
output: html_document
---

```{r setup, include=FALSE}
knitr::opts_chunk$set(echo = FALSE)
```

```{r message=FALSE, warning=FALSE, include=FALSE}
library(oglmx) # oglmx
library(magrittr)
```

我採用的是第一個總經變數。   

如果要用其他資料，在程式碼中出現
"S.P.500.return"的部分，都要更改為你的資料對應的總經變數名稱。  

這個程式，我就不做太多的說明，請各位自行發揮。  

程式碼的部分，請到homework1.Rmd中查看。   

如果有疑問，可以找我詢問。   



```{r}
setwd("G:/我的雲端硬碟/統計專論/作業一")
data <- read.csv("G:/我的雲端硬碟/統計專論/作業一/data_1.csv")
categories_levels <- c("d","c","cc","ccc","b","bb","bbb","a","aa","aaa")

data$LTR.rating.categories <- factor(data$LTR.rating.categories,levels = categories_levels)

print("LTR.rating.categories的分布狀況")
summary(data$LTR.rating.categories)
data <- data[!(is.na(data) %>% rowSums()),] 
# is.na(data) %>% colSums()
# data$constant <- 1
print("去除了缺失值後，LTR.rating.categories的分布狀況")
summary(data$LTR.rating.categories)

print("25,50,75分位數")
qua <- quantile(as.numeric(data$LTR.rating.categories),1:3/4,na.rm = T)
categories_levels[qua] %>% `names<-`(names(qua))
```


# 摘要統計量     

這邊可以有很多做法，不一定要用我的。


mean 
```{r}
colname <- c("IC","OM","TDL","DP","MBA","RDA","REA","CEA","CBA","TA","beta","sigma","size","S.P.500.return")
data_stat <- data.frame("d到b" = colMeans(data[data$LTR.rating.categories %in% categories_levels[1:qua[1]],colname]),
           "b到bb" = colMeans(data[data$LTR.rating.categories %in% categories_levels[qua[1]:qua[2]],colname]),
           "bb到bbb" = colMeans(data[data$LTR.rating.categories %in% categories_levels[qua[2]:qua[3]],colname]),
           "bbb到aaa" = colMeans(data[data$LTR.rating.categories %in% categories_levels[qua[3]:length(categories_levels)],colname]))

data_stat
```

Median
```{r}
data_stat_2 <- data.frame("d到b" = colMedians(data[data$LTR.rating.categories %in% categories_levels[1:qua[1]],colname]),
           "b到bb" = colMedians(data[data$LTR.rating.categories %in% categories_levels[qua[1]:qua[2]],colname]),
           "bb到bbb" = colMedians(data[data$LTR.rating.categories %in% categories_levels[qua[2]:qua[3]],colname]),
           "bbb到aaa" = colMedians(data[data$LTR.rating.categories %in% categories_levels[qua[3]:length(categories_levels)],colname]))

data_stat_2
```


mean by every categories 
```{r}
exists_categories <- factor(unique(data$LTR.rating.categories),levels = categories_levels) %>% sort()
data_stat_categories <- data.frame(matrix(nrow = length(colname),ncol = length(exists_categories))) %>%
  `colnames<-`(exists_categories)
for(i in 1:length(exists_categories)){
  data_stat_categories[,i] <- colMeans(data[data$LTR.rating.categories == exists_categories[i],colname])
}
data_stat_categories
```



Median by every categories 
```{r}
data_stat_categories_2 <- data.frame(matrix(nrow = length(colname),ncol = length(exists_categories))) %>%
  `colnames<-`(exists_categories)
for(i in 1:length(exists_categories)){
  data_stat_categories_2[,i] <- colMedians(data[data$LTR.rating.categories == exists_categories[i],colname])
}
data_stat_categories_2
```


# model 

這邊使用了一個package "oglmx"，他可以固定係數或是是否保留截距項。  
但是保留的參數，在model的summary看不到，要去看allparams才有。   


```{r warning=FALSE}
olm_c <- oglmx(LTR.rating.categories~ IC + OM + TDL + DP + MBA + RDA + REA + CEA + CBA + TA + beta + sigma + size +  S.P.500.return,data = data, delta=0,threshparam = c(0,rep(NA,7)),link =  "logit")

olm_nc <- oglmx(LTR.rating.categories~ IC + OM + TDL + DP + MBA + RDA + REA + CEA + CBA + TA + beta + sigma + size +  S.P.500.return,data = data, constantMEAN=F, constantSD= F, delta=0,link =  "logit")

olm_coef1Setting1 <- oglmx(LTR.rating.categories~ IC + OM + TDL + DP + MBA + RDA + REA + CEA + CBA + TA + beta + sigma + size +  S.P.500.return,data = data, constantMEAN=F, constantSD= T,delta=0, beta = c(1,rep(NA,13)),link =  "logit")


```







## 沒有截距項的ordered logistic regression  

summary  

```{r}
summary(olm_c)
```

allparams   
 
```{r}
olm_c$allparams
```


## 有截距項的ordered logistic regression  


summary  


```{r}
summary(olm_nc)
```

allparams   

```{r}
olm_nc$allparams
```


## 首項係數為1的ordered logistic regression  



summary  


```{r}
summary(olm_coef1Setting1)

```

allparams   

```{r}
olm_coef1Setting1$allparams
```



