---
title: "BGA"
author: '610811101'
date: "2020/5/28"
output:
  html_document:
    code_folding: hide
    df_print: paged
    toc: yes
    toc_float:
      collapsed: no
      smooth_scroll: yes
---

```{r include=FALSE}
library(OneR)
library(magrittr)
library(iml)
library(caret)
library(xgboost)
library(MASS)
library("highcharter")
library(ROCR)
library(ROCit)
library(plotROC)
library(boot)
library(randomForest)
# load("G:/我的雲端硬碟/BGG/data_test.RData")
load("G:/我的雲端硬碟/BGG/data_7wonder_2.RData")
```



```{r}
# data$speed %>% table
data <- data[data$speed %in% c("Real-time \u0080 Fast speed","Real-time \u0080 Normal speed","Real-time \u0080 Slow speed"),]

for(i in c(10,12:25,27:36)){
  data[,i] %<>% as.character() %>% as.numeric()
}
data$Wonder_side_A <-  ifelse(test = data$Wonder_side_A=="yes",yes = 1,no = 0)
# str(data)
# summary(data)
data$win <- ifelse(data$Ranking==1,1,0)
```


# XGboost  

在看了程式碼後，XGboost Feature Importances的值是該變數的[分割收益（損失變化）或葉值]的總和。  

在[R的頁面](https://www.rdocumentation.org/packages/xgboost/versions/0.6.4.1/topics/xgb.importance )中  
Gain:每個特徵對模型的貢獻。(僅適用於樹模型)   
Cover:與該功能相關的觀測數量的度量。(僅適用於樹模型)   
Weight:表示將某要素加入樹木的相對次數。    
  
  
```{r}
data$People <- as.factor(data$People)

sec <- function(x){
  x <- as.numeric(x)
  x[1]*60+x[2]
}

data$Thinking_time <- strsplit(data$Thinking_time,split = "[:,h]") %>%
   sapply(FUN = sec)
data$Wonder_ID <- as.factor(data$Wonder_ID)

data$Guilds[is.na(data$Guilds)] <- 0 
data$Manufactured_Goods[is.na(data$Manufactured_Goods)] <- 0 

```

分數果然是最重要的，另外可以看到在ELO_rank是第二重要的，剩下比較重要的變數很多都是跟分數有關的。

```{r}
dmy <- dummyVars(formula = " ~ .",data = data[,c("People","Wonder_ID")])
test <- data.frame(predict(dmy, newdata = data),data[,c("win","Thinking_time","VP_from_Military_Conflicts_Victory","VP_from_Military_Conflicts_Defeat","VP_from_Treasury_Contents","VP_from_Wonder","VP_from_Civilian_Structures","VP_from_Scientific_Structures","VP_from_Commercial_Structures","VP_from_Guilds","Constructed_stages_of_the_Wonder","Cards_discarded","Chained_constructions","Coins_spent_on_commerce","Coins_gained_through_commerce","Shields","Civilian_Structures","Scientific_Structures","Guilds","Military_Structures","Commercial_Structures","Raw_Materials","Manufactured_Goods","ELO_rank","point")])

# test[,-which(names(test)=="win")]
xg.data <- xgb.DMatrix(data.matrix(test[,-which(names(test)=="win")]), label=test$win)

set.seed(136)
xgb <- xgboost(data = data.matrix(test[,-which(names(test)=="win")]), 
label = test[,"win"], 
eta = 0.5,
max_depth = 10, 
nround=25, 
subsample = 0.7,
colsample_bytree = 0.7,
objective = "binary:logistic"
)
xgb.importance(model = xgb)

xgb.importance(model = xgb) %>% 
  xgb.plot.importance(top_n = 10)



label <- predict(xgb,xg.data)
Roc <- rocit(score=label,class=test$win )

plot(Roc,values=F)
  
print("依圖中，選擇FPR約為0.01的點")
(Cutoff <- which(Roc$FPR>=0.01) %>%
  min %>%
  Roc$Cutoff[.])
  
table(test$win,label>Cutoff)
```

## partial dependence plot   

這個方法只能看個別變數的，因為這個要跑比較久，所以就試著跑了2個看看。
```{r}
features <- test[,-which(names(test)=="win")]
response <- test$win
pred <- function(model, newdata)  {
  results <- predict(model, xgb.DMatrix(data.matrix(newdata)))
  return(results)
}

predictor.xgb <- Predictor$new(
  model = xgb, 
  data = features, 
  y = response, 
  predict.fun = pred,
  class = "classification"
  )
pdp.xgb.point <- FeatureEffect$new(predictor.xgb, feature = "point", method = "pdp")
plot(pdp.xgb.point) + ggtitle("XGboost-point")
pdp.xgb.ELO_rank <- FeatureEffect$new(predictor.xgb, feature = "ELO_rank", method = "pdp")
plot(pdp.xgb.ELO_rank) + ggtitle("XGboost-ELO_rank")
```



ELO_rank的重要性遙遙領先，跟我預料得差不多。

```{r}
dmy <- dummyVars(formula = " ~ .",data = data[,c("People","Wonder_ID")])
test <- data.frame(predict(dmy, newdata = data),data[,c("win","ELO_rank")])

# test[,-which(names(test)=="win")]
xg.data <- xgb.DMatrix(data.matrix(test[,-which(names(test)=="win")]), label=test$win)

set.seed(136)
xgb <- xgboost(data = data.matrix(test[,-which(names(test)=="win")]), 
label = test[,"win"], 
eta = 0.5,
max_depth = 10, 
nround=25, 
subsample = 0.7,
colsample_bytree = 0.7,
objective = "binary:logistic"
)
xgb.importance(model = xgb)

xgb.importance(model = xgb) %>% 
  xgb.plot.importance(top_n = 10)

label <- predict(xgb,xg.data)
Roc <- rocit(score=label,class=test$win )

plot(Roc,values=F)
  
print("依圖中，選擇FPR約為0.3的點")
(Cutoff <- which(Roc$FPR>=0.3) %>%
  min %>%
  Roc$Cutoff[.])
  
table(test$win,label>Cutoff)
```

partial dependence plot   

```{r}
features <- test[,-which(names(test)=="win")]
response <- test$win
pred <- function(model, newdata)  {
  results <- predict(model, xgb.DMatrix(data.matrix(newdata)))
  return(results)
}

predictor.xgb <- Predictor$new(
  model = xgb, 
  data = features, 
  y = response, 
  predict.fun = pred,
  class = "classification"
  )

pdp.xgb.ELO_rank <- FeatureEffect$new(predictor.xgb, feature = "ELO_rank", method = "pdp")
plot(pdp.xgb.ELO_rank) + ggtitle("XGboost-ELO_rank")
```




# PCA+oneR  

加入PCA的生成的變數後，仍然沒有改變。


```{r} 

oneR_data <- data[,c("Thinking_time","VP_from_Military_Conflicts_Victory","VP_from_Military_Conflicts_Defeat","VP_from_Treasury_Contents","VP_from_Wonder","VP_from_Civilian_Structures","VP_from_Scientific_Structures","VP_from_Commercial_Structures","VP_from_Guilds","Constructed_stages_of_the_Wonder","Cards_discarded","Chained_constructions","Coins_spent_on_commerce","Coins_gained_through_commerce","Shields","Civilian_Structures","Scientific_Structures","Guilds","Military_Structures","Commercial_Structures","Raw_Materials","Manufactured_Goods","ELO_rank","point","People","Wonder_ID","win")]
pca <- prcomp(formula = ~.-win-People-Wonder_ID,  
              data = oneR_data,                           
              scale = TRUE)
plot(pca,         
     type="line", 
     main="Scree Plot") 
oneR_data <- cbind(pca$x,oneR_data)
oneR_data$win <- as.factor(oneR_data$win)
oneR_model <- OneR::optbin(oneR_data) %>%
  OneR::OneR()

summary(oneR_model)
plot(oneR_model)
```






# R package search   


packagefinder   
[CRAN](https://cran.r-project.org/web/packages/packagefinder/index.html)    
[pdf](https://cran.r-project.org/web/packages/packagefinder/packagefinder.pdf)  
[範例](https://rviews.rstudio.com/2018/10/22/searching-for-r-packages/)   

```{r paged.print=TRUE}
library(packagefinder)


# exploreFields("package")

# findPackage("package")
# go(13464)
# go
```

pkgsearch    
[CRAN](https://cran.r-project.org/web/packages/pkgsearch/index.html)  
[pdf](https://cran.r-project.org/web/packages/pkgsearch/pkgsearch.pdf)  
 

```{r}
library(pkgsearch)

(pkg <- advanced_search("package"))

cran_top_downloaded()

cran_trending()

ps("package")

# pkg_search_addin()

ps("whoami")

```



CRAN Task Views  
https://cran.r-project.org/web/views/    


ctv  
[CRAN](https://cran.r-project.org/web/packages/ctv/index.html)  
[pdf](https://cran.r-project.org/web/packages/ctv/ctv.pdf)  

```{r}
library(ctv)
# ctv :: install.views("Econometrics")
# ctv :: update.views("Econometrics")

# (view <- available.views())
# update.views(view)
```

一些網站   

https://r-pkg.org/   

pkgsearch這個package就是使用這個網站的。    

https://rdrr.io/find/?repos=cran%2Cbioc%2Crforge%2Cgithub&page=0&fuzzy_slug=  



https://rseek.org/   
  

