---
title: "weight-T-SNE"
author: '610811101'
date: "2020/12/31"
output:
  html_document:
    code_folding: hide
    df_print: paged
    toc: yes
    toc_float:
      collapsed: no
      smooth_scroll: yes
---

因為在使用tree的方法中，X是怎麼產生P不是很了解，所以沒辦法在C++的程式中加上了column的權重。
另外，原本的程式是會做PCA的，直接去改C++的程式碼，也不行。

於是我在R中加上了column的權重。

目前需要確定兩件事。

一.
先加權重後做PCA，這時候是不是有沒有做normalize，都不影響我加的權重?

二.
加權重前有沒有做normalize，是否有影響?

另外，分多類的問題，沒辦法做一般的GLM，或是做了之後不確定


```{r include=FALSE}
library(highcharter)
library(tidyverse)
library(tidytext)
library(Rtsne)
library(wtsne)
library(magrittr)
library(xgboost)

library(nnet)
```

```{r}
# data
mnist <- snedata::download_mnist()
fashion_mnist <- snedata::download_fashion_mnist()
```
# iris

## multinomial logistic regression  

```{r}
uni_iris <- unique(iris)

mul_iris <- multinom(Species~.,data = uni_iris) %>%
  summary()

w <- abs(mul_iris$standard.errors/mul_iris$coefficients) %>%
  colSums() %>% .[2:length(.)]
```


```{r}
wtsne_iris <- wtsne::wtsne(uni_iris[,1:4],col_weights = w)%$% 
  Y %>% 
  as.data.frame() %>% 
  cbind(uni_iris$Species) %>% 
  `names<-`(c("x","y","group"))

hchart(wtsne_iris,"scatter", hcaes(x=x,y=y,group = group)) %>%
  hc_title(text ="iris") 
```

## xgboost importance 

```{r}
xgb_iris <- xgb.DMatrix(data=as.matrix(uni_iris[,-5]),label=as.numeric(uni_iris[,5])-1)
iris_num_class <- length(levels(uni_iris$Species))
xgb_fit <- xgboost(data = xgb_iris, 
eta = 0.5,
max_depth = 10, 
nround=25, 
subsample = 0.7,
colsample_bytree = 0.7,
objective = "multi:softprob",
num_class= iris_num_class,
verbose = 0
)
imp_iris <- xgb.importance(model = xgb_fit)
```


```{r}
wtsne_iris <- wtsne::wtsne(uni_iris[,imp_iris$Feature],col_weights = imp_iris$Gain)%$% 
  Y %>% 
  as.data.frame() %>% 
  cbind(uni_iris$Species) %>% 
  `names<-`(c("x","y","group"))

hchart(wtsne_iris,"scatter", hcaes(x=x,y=y,group = group)) %>%
  hc_title(text ="iris") 
```

```{r}
wtsne_iris <- wtsne::wtsne(uni_iris[,imp_iris$Feature],col_weights = imp_iris$Cover)%$% 
  Y %>% 
  as.data.frame() %>% 
  cbind(uni_iris$Species) %>% 
  `names<-`(c("x","y","group"))

hchart(wtsne_iris,"scatter", hcaes(x=x,y=y,group = group)) %>%
  hc_title(text ="iris") 
```

```{r}
wtsne_iris <- wtsne::wtsne(uni_iris[,imp_iris$Feature],col_weights = imp_iris$Frequency)%$% 
  Y %>% 
  as.data.frame() %>% 
  cbind(uni_iris$Species) %>% 
  `names<-`(c("x","y","group"))

hchart(wtsne_iris,"scatter", hcaes(x=x,y=y,group = group)) %>%
  hc_title(text ="iris") 
```


# mnist  

```{r}
uni_mnist <- unique(mnist)

```


## multinomial logistic regression   

跑不了  

## xgboost importance 


```{r}
xgb_mnist <- xgb.DMatrix(data=as.matrix(uni_mnist[,-785]),label=as.numeric(uni_mnist[,785])-1)
mnist_num_class <- length(levels(uni_mnist$Label))
xgb_fit <- xgboost(data = xgb_mnist, 
eta = 0.5,
max_depth = 10, 
nround=25, 
subsample = 0.7,
colsample_bytree = 0.7,
objective = "multi:softprob",
num_class= mnist_num_class,
verbose = 0
)
imp_mnist <- xgb.importance(model = xgb_fit)
```

Gain  


```{r}
wtsne_mnist <- wtsne::wtsne(uni_mnist[,imp_mnist$Feature],col_weights = imp_mnist$Gain)%$% 
  Y %>% 
  as.data.frame() %>% 
  cbind(uni_mnist$Label) %>% 
  `names<-`(c("x","y","group"))

hchart(wtsne_mnist,"scatter", hcaes(x=x,y=y,group = group)) %>%
  hc_title(text ="mnist") 
```


Cover  

```{r}
wtsne_mnist <- wtsne::wtsne(uni_mnist[,imp_mnist$Feature],col_weights = imp_mnist$Cover)%$% 
  Y %>% 
  as.data.frame() %>% 
  cbind(uni_mnist$Label) %>% 
  `names<-`(c("x","y","group"))

hchart(wtsne_mnist,"scatter", hcaes(x=x,y=y,group = group)) %>%
  hc_title(text ="mnist") 
```



Frequency  

```{r}
wtsne_mnist <- wtsne::wtsne(uni_mnist[,imp_mnist$Feature],col_weights = imp_mnist$Frequency)%$% 
  Y %>% 
  as.data.frame() %>% 
  cbind(uni_mnist$Label) %>% 
  `names<-`(c("x","y","group"))

hchart(wtsne_mnist,"scatter", hcaes(x=x,y=y,group = group)) %>%
  hc_title(text ="mnist") 
```



# fashion mnist 


```{r}
uni_fashion_mnist <- unique(fashion_mnist)
```

## multinomial logistic regression   

跑不了  

## xgboost importance 

```{r}
xgb_fashion_mnist <- xgb.DMatrix(data=as.matrix(uni_fashion_mnist[,1:784]),label=as.numeric(uni_fashion_mnist[,785])-1)
fashion_mnist_num_class <- length(levels(uni_fashion_mnist$Label))
xgb_fit <- xgboost(data = xgb_fashion_mnist, 
eta = 0.5,
max_depth = 10, 
nround=25, 
subsample = 0.7,
colsample_bytree = 0.7,
objective = "multi:softprob",
num_class= fashion_mnist_num_class,
verbose = 0
)
imp_fashion_mnist <- xgb.importance(model = xgb_fit)
```


Gain  


```{r}
wtsne_fashion_mnist <- wtsne::wtsne(uni_fashion_mnist[,imp_fashion_mnist$Feature],col_weights = imp_fashion_mnist$Gain)%$% 
  Y %>% 
  as.data.frame() %>% 
  cbind(uni_fashion_mnist$Label) %>% 
  `names<-`(c("x","y","group"))

hchart(wtsne_fashion_mnist,"scatter", hcaes(x=x,y=y,group = group)) %>%
  hc_title(text ="mnist") 
```


Cover  

```{r}
wtsne_fashion_mnist <- wtsne::wtsne(uni_fashion_mnist[,imp_fashion_mnist$Feature],col_weights = imp_fashion_mnist$Cover)%$% 
  Y %>% 
  as.data.frame() %>% 
  cbind(uni_fashion_mnist$Label) %>% 
  `names<-`(c("x","y","group"))

hchart(wtsne_fashion_mnist,"scatter", hcaes(x=x,y=y,group = group)) %>%
  hc_title(text ="mnist") 
```



Frequency  

```{r}
wtsne_fashion_mnist <- wtsne::wtsne(uni_fashion_mnist[,imp_fashion_mnist$Feature],col_weights = imp_fashion_mnist$Frequency)%$% 
  Y %>% 
  as.data.frame() %>% 
  cbind(uni_fashion_mnist$Label) %>% 
  `names<-`(c("x","y","group"))

hchart(wtsne_fashion_mnist,"scatter", hcaes(x=x,y=y,group = group)) %>%
  hc_title(text ="mnist") 
```





# swiss_roll  

```{r}
swiss_roll <- snedata::swiss_roll(min_phi = 0,max_phi = 10*pi)
hchart(swiss_roll,"scatter",hcaes(x = x,y=y,color = color))
swiss_roll$class <- sqrt((swiss_roll$x)^2+(swiss_roll$y)^2) %/% (2*pi)

hchart(swiss_roll,"scatter",hcaes(x = x,y=y,group = class))
swiss_roll$class <- as.factor(swiss_roll$class)

```

```{r}
uni_swiss_roll <- unique(swiss_roll)
```


## multinomial logistic regression   

跑不了


## xgboost importance 


```{r}
xgb_swiss_roll <- xgb.DMatrix(data=as.matrix(uni_swiss_roll[,1:3]),label=as.numeric(uni_swiss_roll$class)-1)
swiss_roll_num_class <- length(levels(uni_swiss_roll$class))
xgb_fit <- xgboost(data = xgb_swiss_roll, 
eta = 0.5,
max_depth = 10, 
nround=25, 
subsample = 0.7,
colsample_bytree = 0.7,
objective = "multi:softprob",
num_class= swiss_roll_num_class,
verbose = 0
)
imp_swiss_roll <- xgb.importance(model = xgb_fit)
```



Gain  


```{r}
wtsne_swiss_roll <- wtsne::wtsne(uni_swiss_roll[,imp_swiss_roll$Feature],col_weights = imp_swiss_roll$Gain)%$% 
  Y %>% 
  as.data.frame() %>% 
  cbind(uni_swiss_roll$class) %>% 
  `names<-`(c("x","y","group"))

hchart(wtsne_swiss_roll,"scatter", hcaes(x=x,y=y,group = group)) %>%
  hc_title(text ="swiss_roll") 
```


Cover  


```{r}
wtsne_swiss_roll <- wtsne::wtsne(uni_swiss_roll[,imp_swiss_roll$Feature],col_weights = imp_swiss_roll$Cover)%$% 
  Y %>% 
  as.data.frame() %>% 
  cbind(uni_swiss_roll$class) %>% 
  `names<-`(c("x","y","group"))

hchart(wtsne_swiss_roll,"scatter", hcaes(x=x,y=y,group = group)) %>%
  hc_title(text ="swiss_roll") 
```




Frequency  


```{r}
wtsne_swiss_roll <- wtsne::wtsne(uni_swiss_roll[,imp_swiss_roll$Feature],col_weights = imp_swiss_roll$Frequency)%$% 
  Y %>% 
  as.data.frame() %>% 
  cbind(uni_swiss_roll$class) %>% 
  `names<-`(c("x","y","group"))

hchart(wtsne_swiss_roll,"scatter", hcaes(x=x,y=y,group = group)) %>%
  hc_title(text ="swiss_roll") 
```


# swiss_roll 2  
  
```{r}
swiss_roll <- snedata::swiss_roll(min_phi = 0,max_phi = 10*pi)
hchart(swiss_roll,"scatter",hcaes(x = x,y=y,color = color))
swiss_roll$class <- (sqrt((swiss_roll$x)^2+(swiss_roll$y)^2) %/% (2*pi)) %% 2

hchart(swiss_roll,"scatter",hcaes(x = x,y=y,group = class))
swiss_roll$class <- as.factor(swiss_roll$class)

```

```{r}
uni_swiss_roll <- unique(swiss_roll)
```


## multinomial logistic regression   

跑不了


## xgboost importance 


```{r}
xgb_swiss_roll <- xgb.DMatrix(data=as.matrix(uni_swiss_roll[,1:3]),label=as.numeric(uni_swiss_roll$class)-1)
swiss_roll_num_class <- length(levels(uni_swiss_roll$class))
xgb_fit <- xgboost(data = xgb_swiss_roll, 
eta = 0.5,
max_depth = 10, 
nround=25, 
subsample = 0.7,
colsample_bytree = 0.7,
objective = "multi:softprob",
num_class= swiss_roll_num_class,
verbose = 0
)
imp_swiss_roll <- xgb.importance(model = xgb_fit)
```



Gain  


```{r}
wtsne_swiss_roll <- wtsne::wtsne(uni_swiss_roll[,imp_swiss_roll$Feature],col_weights = imp_swiss_roll$Gain)%$% 
  Y %>% 
  as.data.frame() %>% 
  cbind(uni_swiss_roll$class) %>% 
  `names<-`(c("x","y","group"))

hchart(wtsne_swiss_roll,"scatter", hcaes(x=x,y=y,group = group)) %>%
  hc_title(text ="swiss_roll") 
```


Cover  


```{r}
wtsne_swiss_roll <- wtsne::wtsne(uni_swiss_roll[,imp_swiss_roll$Feature],col_weights = imp_swiss_roll$Cover)%$% 
  Y %>% 
  as.data.frame() %>% 
  cbind(uni_swiss_roll$class) %>% 
  `names<-`(c("x","y","group"))

hchart(wtsne_swiss_roll,"scatter", hcaes(x=x,y=y,group = group)) %>%
  hc_title(text ="swiss_roll") 
```




Frequency  


```{r}
wtsne_swiss_roll <- wtsne::wtsne(uni_swiss_roll[,imp_swiss_roll$Feature],col_weights = imp_swiss_roll$Frequency)%$% 
  Y %>% 
  as.data.frame() %>% 
  cbind(uni_swiss_roll$class) %>% 
  `names<-`(c("x","y","group"))

hchart(wtsne_swiss_roll,"scatter", hcaes(x=x,y=y,group = group)) %>%
  hc_title(text ="swiss_roll") 
```



# mlbench.spirals  

```{r}
mlbench.spirals <- mlbench::mlbench.spirals(500,cycles = 3,sd = 0.04)
spirals <- cbind(mlbench.spirals$x,mlbench.spirals$classes) %>%
  as.data.frame() %>%
  `names<-`(c("x","y","class"))
hchart(spirals,"scatter",hcaes(x = x,y=y,group = class))
```

```{r}
uni_spirals <- unique(spirals)
uni_spirals$class <- as.factor(uni_spirals$class)
```


## multinomial logistic regression   

```{r}

glm_spirals <- glm(class~.,data = uni_spirals,family = binomial()) %>%
  summary()

w <- glm_spirals$coefficients[2:nrow(glm_spirals$coefficients),4]
```


```{r}
wtsne_spirals <- wtsne::wtsne(uni_spirals[, names(w)],col_weights = w)%$% 
  Y %>% 
  as.data.frame() %>% 
  cbind(uni_spirals$class) %>% 
  `names<-`(c("x","y","group"))

hchart(wtsne_spirals,"scatter", hcaes(x=x,y=y,group = group)) %>%
  hc_title(text ="spirals") 
```

## xgboost importance 

```{r}
xgb_spirals <- xgb.DMatrix(data=as.matrix(uni_spirals[,1:2]),label=as.numeric(uni_spirals$class)-1)
spirals_num_class <- length(levels(uni_spirals$class))
xgb_fit <- xgboost(data = xgb_spirals, 
eta = 0.5,
max_depth = 10, 
nround=25, 
subsample = 0.7,
colsample_bytree = 0.7,
objective = "binary:logistic",
verbose = 0
)
imp_spirals <- xgb.importance(model = xgb_fit)
```



Gain  


```{r}
wtsne_spirals <- wtsne::wtsne(uni_spirals[,imp_spirals$Feature],col_weights = imp_spirals$Gain)%$% 
  Y %>% 
  as.data.frame() %>% 
  cbind(uni_spirals$class) %>% 
  `names<-`(c("x","y","group"))

hchart(wtsne_spirals,"scatter", hcaes(x=x,y=y,group = group)) %>%
  hc_title(text ="spirals") 
```


Cover  


```{r}
wtsne_spirals <- wtsne::wtsne(uni_spirals[,imp_spirals$Feature],col_weights = imp_spirals$Cover)%$% 
  Y %>% 
  as.data.frame() %>% 
  cbind(uni_spirals$class) %>% 
  `names<-`(c("x","y","group"))

hchart(wtsne_spirals,"scatter", hcaes(x=x,y=y,group = group)) %>%
  hc_title(text ="spirals") 
```





Frequency  


```{r}
wtsne_spirals <- wtsne::wtsne(uni_spirals[,imp_spirals$Feature],col_weights = imp_spirals$Frequency)%$% 
  Y %>% 
  as.data.frame() %>% 
  cbind(uni_spirals$class) %>% 
  `names<-`(c("x","y","group"))

hchart(wtsne_spirals,"scatter", hcaes(x=x,y=y,group = group)) %>%
  hc_title(text ="spirals") 
```


